---
title: "Masterthesis script"
author: "Heleen Van Ransbeeck"
date: '2023-01-03'
output:
  word_document: default
  html_document: default
---
## Data inladen
```{r}
getwd()
setwd("C:/Users/helee/OneDrive/2e Master Biologie/Masterthesis/R")

Baits<-read.table(file = "Baits_useful.txt", header=TRUE, sep="\t", na.strings=c(""," ","NA"))

Flights_incomplete<-read.table(file = "Flights_incomplete.txt", header=TRUE, sep="\t", na.strings=c(""," ","NA"))

Nests<-read.table(file = "Nests_useful.txt", header=TRUE, sep="\t", na.strings=c(""," ","NA"))

Shortind_incomplete<-read.table(file = "Shortind_incomplete.txt", header=TRUE, sep="\t", na.strings=c(""," ","NA"))

Shortpot_incomplete<-read.table(file = "Shortpot_incomplete.txt", header=TRUE, sep="\t", na.strings=c(""," ","NA"))

Individuals<-read.table(file = "Individuals.txt", header=TRUE, sep="\t", na.strings=c(""," ","NA"))

```
## Aanpassingen datasets
```{r}
# Overbodige kolommen wegdoen, foutje in excel
Flights_incomplete<-Flights_incomplete[1:(length(Flights_incomplete)-4)]
Shortind_incomplete<-Shortind_incomplete[1:(length(Shortind_incomplete)-4)]
Shortpot_incomplete<-Shortpot_incomplete[1:(length(Shortpot_incomplete)-4)]

#Snelheid (m/s) toevoegen aan tabel
Flights_incomplete$Speed<-Flights_incomplete$Distance/(Flights_incomplete$Flighttime_min*60)
Shortind_incomplete$Speed<-Shortind_incomplete$Distance/(Shortind_incomplete$Flighttime_min*60)
Shortpot_incomplete$Speed<-Shortpot_incomplete$Distance/(Shortpot_incomplete$Flighttime_min*60)

# Procent symbolen cloudcoverage vervangen door komma getallen
Flights_incomplete$Cloudcoverage<- as.numeric(sub("%", "",Flights_incomplete$Cloudcoverage,fixed=TRUE))/100
Shortind_incomplete$Cloudcoverage<- as.numeric(sub("%", "",Shortind_incomplete$Cloudcoverage,fixed=TRUE))/100
Shortpot_incomplete$Cloudcoverage<- as.numeric(sub("%", "",Shortpot_incomplete$Cloudcoverage,fixed=TRUE))/100

## Urbanisatie per vliegtijd toevoegen
Flights_incomplete<-merge(Flights_incomplete, Baits[, c("NestID", "BaitID", "Urbanisation")], by=c("NestID", "BaitID"), all=TRUE)
Shortind_incomplete<-merge(Shortind_incomplete, Baits[, c("NestID", "BaitID", "Urbanisation")], by=c("NestID", "BaitID"), all=TRUE)
Shortpot_incomplete<-merge(Shortpot_incomplete, Baits[, c("NestID", "BaitID", "Urbanisation")], by=c("NestID", "BaitID"), all=TRUE)

## Individu gewicht per vliegtijd toevoegen
Flights_incomplete<-merge(Flights_incomplete, Individuals[, c("NestID", "BaitID","ColorInd", "Weight_ind")], by=c("NestID", "BaitID", "ColorInd"), all=TRUE)
Shortind_incomplete<-merge(Shortind_incomplete, Individuals[, c("NestID", "BaitID", "ColorInd", "Weight_ind")], by=c("NestID", "BaitID", "ColorInd"), all=TRUE)
Shortpot_incomplete<-merge(Shortpot_incomplete, Individuals[, c("NestID", "BaitID", "ColorInd","Weight_ind")], by=c("NestID", "BaitID", "ColorInd"), all=TRUE)
```


## Data exploratie

### Alle data

```{r}
#Flight time vs Distance
library(ggplot2)
ggplot(Flights_incomplete, aes(x=Distance, y=Flighttime_min)) + geom_point(color="aquamarine3") + geom_abline(intercept=0, slope=0.01, color="darkorange2", size=1.3) + geom_smooth(method="lm", se=TRUE, fullrange=FALSE, level=0.95, color="darkcyan")
```

```{r}
#Speed vs Temperature
ggplot(Flights_incomplete, aes(x=Temperature, y=Speed)) + geom_point(color="lightcoral") + geom_smooth(method="lm", se=TRUE, fullrange=FALSE, level=0.95, color="orangered3")
```

```{r}
# Speed vs Cloud coverage
ggplot(Flights_incomplete, aes(x=Cloudcoverage, y=Speed)) + geom_point(color="lightblue")  + geom_smooth(method="lm", se=TRUE, fullrange=FALSE, level=0.95, color="darkblue")
```

```{r}
# Speed vs Windspeed
ggplot(Flights_incomplete, aes(x=Windspeed, y=Speed)) + geom_point(color="khaki3")  + geom_smooth(method="lm", se=TRUE, fullrange=FALSE, level=0.95, color="olivedrab")
```

```{r}
# Speed vs Weight
ggplot(Flights_incomplete, aes(x=Weight_ind, y=Speed)) + geom_point(color="plum")  + geom_smooth(method="lm", se=TRUE, fullrange=FALSE, level=0.95, color="darkorchid4")
```

### Kortste vliegtijden per individu

```{r}
#Flight time vs Distance
ggplot(Shortind_incomplete, aes(x=Distance, y=Flighttime_min)) + geom_point(color="aquamarine3")  + geom_abline(intercept=0, slope=0.01, color="darkorange2", size=1.3) + geom_smooth(method="lm", se=TRUE, fullrange=FALSE, level=0.95, color="darkcyan")
```


```{r}
#Speed vs Temperature
ggplot(Shortind_incomplete, aes(x=Temperature, y=Speed)) + geom_point(color="lightcoral") + geom_smooth(method="lm", se=TRUE, fullrange=FALSE, level=0.95, color="orangered3")
```

```{r}
# Speed vs Cloud coverage
ggplot(Shortind_incomplete, aes(x=Cloudcoverage, y=Speed)) + geom_point(color="lightblue")  + geom_smooth(method="lm", se=TRUE, fullrange=FALSE, level=0.95, color="darkblue")
```

```{r}
# Speed vs Windspeed
ggplot(Shortind_incomplete, aes(x=Windspeed, y=Speed)) + geom_point(color="khaki3")  + geom_smooth(method="lm", se=TRUE, fullrange=FALSE, level=0.95, color="olivedrab")
```

```{r}
# Speed vs Weight
ggplot(Shortind_incomplete, aes(x=Weight_ind, y=Speed)) + geom_point(color="plum")  + geom_smooth(method="lm", se=TRUE, fullrange=FALSE, level=0.95, color="darkorchid4")
```


## Kortste vliegtijden per wiekpot

```{r}
#Flight time vs Distance
ggplot(Shortpot_incomplete, aes(x=Distance, y=Flighttime_min))  + geom_point(color="aquamarine3")  + geom_abline(intercept=0, slope=0.01, color="darkorange2", size=1.3) + geom_smooth(method="lm", se=TRUE, fullrange=FALSE, level=0.95, color="darkcyan")
```

```{r}
#Speed vs Temperature
ggplot(Shortpot_incomplete, aes(x=Temperature, y=Speed)) + geom_point(color="lightcoral") + geom_smooth(method="lm", se=TRUE, fullrange=FALSE, level=0.95, color="orangered3")
```

```{r}
# Speed vs Cloud coverage
ggplot(Shortpot_incomplete, aes(x=Cloudcoverage, y=Speed)) + geom_point(color="lightblue")  + geom_smooth(method="lm", se=TRUE, fullrange=FALSE, level=0.95, color="darkblue")
```


```{r}
# Speed vs Windspeed
ggplot(Shortpot_incomplete, aes(x=Windspeed, y=Speed)) + geom_point(color="khaki3")  + geom_smooth(method="lm", se=TRUE, fullrange=FALSE, level=0.95, color="olivedrab")
```

```{r}
# Speed vs Weight
ggplot(Shortpot_incomplete, aes(x=Weight_ind, y=Speed)) + geom_point(color="plum")  + geom_smooth(method="lm", se=TRUE, fullrange=FALSE, level=0.95, color="darkorchid4")
```


## Statistische modellen

## Alle data

```{r}
# Flight time vs Distance 
model_dist_all<-lm(Flighttime_min ~ Distance, na.action=na.exclude, data=Flights_incomplete)
summary(model_dist_all)
anova(model_dist_all)
```

```{r}
# Speed vs Temperature
model_temp_all<-lm(Speed ~ Temperature, na.action=na.exclude, data=Flights_incomplete)
summary(model_temp_all)
anova(model_temp_all)

```

```{r}
# Speed vs Cloud coverage
model_cloud_all<-lm(Speed ~ Cloudcoverage, na.action=na.exclude, data=Flights_incomplete)
summary(model_cloud_all)
anova(model_cloud_all)
```

```{r}
# Speed vs Wind Speed
model_wind_all<-lm(Speed ~ Windspeed, na.action=na.exclude, data=Flights_incomplete)
summary(model_wind_all)
anova(model_wind_all)
```

```{r}
# Speed vs Weight
model_weight_all<-lm(Speed ~ Weight_ind, na.action=na.exclude, data=Flights_incomplete)
summary(model_weight_all)
anova(model_weight_all)
```

```{r}
# Model kiezen
library(car)
library(carData)
library(leaps)
select1<-regsubsets(Speed ~ Temperature + Cloudcoverage + Windspeed + Weight_ind, na.action=na.exclude, data=Flights_incomplete, nbest=3)
summary(select1)
plot(select1, scale="adjr2")

select2<-regsubsets(Speed ~ Temperature + Cloudcoverage + Windspeed + Weight_ind + Temperature*Cloudcoverage + Temperature*Windspeed + Temperature*Weight_ind + Cloudcoverage*Windspeed + Cloudcoverage*Weight_ind + Windspeed*Weight_ind, na.action=na.exclude, data=Flights_incomplete, nbest=3)
summary(select2)
plot(select2, scale="adjr2")
```

### Beste model zonder interacties
```{r}
model1<-lm(Speed ~ Temperature + Weight_ind, na.action=na.exclude, data=Flights_incomplete)
summary(model1)
```

### Beste model met 2e graadsinteracties - 1 interactie
```{r}
model2_2<-lm(Speed ~ Temperature + Cloudcoverage + Windspeed + Cloudcoverage*Windspeed, na.action=na.exclude, data=Flights_incomplete)
summary(model2_2)
```

### Beste model met 2e graadsinteracties - 4 interacties
```{r}
# 4 interacties
model2_1<-lm(Speed ~ Temperature + Cloudcoverage + Windspeed + Weight_ind + Temperature*Cloudcoverage + Temperature*Windspeed + Temperature*Weight_ind + Cloudcoverage*Windspeed, na.action=na.exclude, data=Flights_incomplete)
summary(model2_1)
```


### Beste model met 3e graadsinteracties
Lijkt mij niet interpreteerbaar :s
```{r}
model3<-lm(Speed ~ Temperature + Cloudcoverage + Windspeed + Weight_ind + Temperature*Cloudcoverage + Temperature*Windspeed + Temperature*Weight_ind + Cloudcoverage*Windspeed + Cloudcoverage*Weight_ind + Windspeed*Weight_ind + Temperature*Cloudcoverage*Weight_ind + Temperature*Windspeed*Weight_ind, na.action=na.exclude, data=Flights_incomplete)
summary(model3)
```

### Multicollinearity check
```{r}
modelvif<-lm(Speed ~ Temperature + Cloudcoverage + Windspeed + Weight_ind, na.action=na.exclude, data=Flights_incomplete)
vif(modelvif)
datacor<-Flights_incomplete[, c("Temperature", "Cloudcoverage", "Windspeed", "Weight_ind")]
cormat <- round(cor(datacor, use = "pairwise.complete.obs"), 2)
ggcorrplot(cormat, lab= TRUE, type = "lower", ggtheme = ggplot2::theme_gray,
   colors = c("#6D9EC1", "white", "#E46726"))
```
Top!


## Kortste vliegtijden per individu

```{r}
#Flight time vs Distance
model_dist_ind<-lm(Flighttime_min ~ Distance, na.action=na.exclude, data=Shortind_incomplete)
summary(model_dist_ind)
anova(model_dist_ind)
```

```{r}
#Speed vs Temperature
model_temp_ind<-lm(Speed ~ Temperature, na.action=na.exclude, data=Shortind_incomplete)
summary(model_temp_ind)
anova(model_temp_ind)
```

```{r}
# Speed vs Cloud coverage
model_cloud_ind<-lm(Speed ~ Cloudcoverage, na.action=na.exclude, data=Shortind_incomplete)
summary(model_cloud_ind)
anova(model_cloud_ind)
```

```{r}
# Speed vs Wind Speed
model_wind_ind<-lm(Speed ~ Windspeed, na.action=na.exclude, data=Shortind_incomplete)
summary(model_wind_ind)
anova(model_wind_ind)
```

```{r}
# Speed vs Weight
model_weight_ind<-lm(Speed ~ Weight_ind, na.action=na.exclude, data=Shortind_incomplete)
summary(model_weight_ind)
anova(model_weight_ind)
```

## Kortste Vliegtijden per wiekpot

```{r}
#Flight time vs Distance
model_dist_pot<-lm(Flighttime_min ~ Distance, na.action=na.exclude, data=Shortpot_incomplete)
summary(model_dist_pot)
anova(model_dist_pot)
```

```{r}
#Speed vs Temperature
model_temp_pot<-lm(Speed ~ Temperature, na.action=na.exclude, data=Shortpot_incomplete)
summary(model_temp_pot)
anova(model_temp_pot)
```

```{r}
# Speed vs Cloud coverage
model_cloud_pot<-lm(Speed ~ Cloudcoverage, na.action=na.exclude, data=Shortpot_incomplete)
summary(model_cloud_pot)
anova(model_cloud_pot)
```

```{r}
# Speed vs Wind Speed
model_wind_pot<-lm(Speed ~ Windspeed, na.action=na.exclude, data=Shortpot_incomplete)
summary(model_wind_pot)
anova(model_wind_pot)
```

```{r}
# Speed vs Weight
model_weight_pot<-lm(Speed ~ Weight_ind, na.action=na.exclude, data=Shortpot_incomplete)
summary(model_weight_pot)
anova(model_weight_pot)
```

