---
title: "100m Regel"
author: "Heleen Van Ransbeeck"
date: "2023-02-12"
output: html_document
---

# Tests '1min=100m'-regel


# Data inladen

```{r}
library(dplyr)
Eigendata<-read.table(file = "~/GitHub/vespa_analyses/Input/Eigendata.txt", header=TRUE, sep="\t")
Eigendata_shortind<-read.table(file = "~/GitHub/vespa_analyses/Input/Eigendata_shortind.txt", header=TRUE, sep="\t")

library(ggplot2)
library(ggpubr)
```






# 1) Flight time vs Distance

## Graphs

Grafieken telkens voor de volledige dataset en de dataset met enkel de kortste vliegtijden per individu.

**Oranje lijn** stelt de theoretische regel "1min vliegtijd is 100m tot het
nest" voor.

**Groene lijn** stelt de regressielijn voor.

```{r echo=FALSE, warning=FALSE}
ggplot(Eigendata, aes(x=Distance, y=Flighttime_min)) + geom_point(color="aquamarine3", size=2) + geom_abline(intercept=0, slope=0.01, color="darkorange2", linewidth=1.2) + geom_abline(intercept=2.232, slope=5.577e-03, color="darkcyan", linewidth=1.2)  +  ggtitle("Test rule of thumb | All data") + theme(plot.title = element_text(hjust = 0.5, size=17), axis.title=element_text(size=15), axis.text=element_text(size=13))  + xlim(0,2100)+ ylim(0,21) + scale_x_continuous(name="Distance (m)", limits=c(0, 1500, 500)) + scale_y_continuous(name="Flight time (min)", limits=c(0,20,5))

ggplot(Eigendata_shortind, aes(x=Distance, y=Flighttime_min)) + geom_point(color="aquamarine3", size=2) + geom_abline(intercept=0, slope=0.01, color="darkorange2", linewidth=1.2) + geom_abline(intercept=1.3534083, slope=0.0064593, color="darkcyan", linewidth=1.2)  +  ggtitle("Test rule of thumb | Shortest per individual") + theme(plot.title = element_text(hjust = 0.5, size=17), axis.title=element_text(size=15), axis.text=element_text(size=13))  + xlim(0,2100)+ ylim(0,21) + scale_x_continuous(name="Distance (m)", limits=c(0, 1500, 500)) + scale_y_continuous(name="Flight time (min)", limits=c(0,20,5))

```



## Model Output

### 1.1) Regressie significantie

**Voor alle data**

```{r warning=FALSE}
# Mixed model, Observer, Nest en Individuele variatie in rekening brengen
Eigendata$NestID<-as.factor(Eigendata$NestID)
Eigendata$BaitID<-as.factor(Eigendata$BaitID)

library(lme4)
library(lmerTest)
model_dist_all<-lmer(Flighttime_min ~ Distance + (1|Individualcode), data=Eigendata)
summary(model_dist_all)
anova(model_dist_all, ddf="Satterthwaite", type=3)
```


**Shortest per individual**


```{r warning=FALSE}
Eigendata_shortind$NestID<-as.factor(Eigendata_shortind$NestID)
Eigendata_shortind$BaitID<-as.factor(Eigendata_shortind$BaitID)

model_dist_ind<-lm(Flighttime_min ~ Distance, data=Eigendata_shortind)
summary(model_dist_ind)
```




### 1.2) Significant verschil tussen oranje en groene rechte

**Voor alle data**

**VRAAG:**Klopt deze berekening?

```{r warning=FALSE}
Eigendata$Expected_Time<-Eigendata$Distance*0.01     ## Expected vliegtijd berekening (oranje)
Eigendata$Res<-Eigendata$Flighttime_min - Eigendata$Expected_Time    # Residuals berekening van oranje rechte

modelOrange<-sum(Eigendata$Res^2, na.rm= TRUE)   ## squared residuals (oranje)
res<-residuals(model_dist_all)
modelGreen<-sum(res^2)   ## squared residuals (groen)


dfOrange<-length(na.omit(Eigendata$Distance))-2    # degrees of freedom berekening (obs-interecept -slope)
dfGreen<-length(na.omit(Eigendata$Flighttime_min))-2    # degrees of freedom berekening (obs-int. -slope)

Fstat<-((modelOrange-modelGreen)/(dfOrange-dfGreen))/(modelGreen/dfGreen)    # F statistic
pf(Fstat, dfOrange, dfGreen, lower.tail = FALSE)
```


**Shortest per individual** 

```{r warning=FALSE}
Eigendata_shortind$Expected_Time<-Eigendata_shortind$Distance*0.01     ## Expected vliegtijd berekening (oranje)
Eigendata_shortind$Res<-Eigendata_shortind$Flighttime_min - Eigendata_shortind$Expected_Time    # Residuals berekening van oranje rechte

modelOrange<-sum(Eigendata_shortind$Res^2, na.rm= TRUE)   ## squared residuals (oranje)
res<-residuals(model_dist_ind)
modelGreen<-sum(res^2)   ## squared residuals (groen)


dfOrange<-length(na.omit(Eigendata_shortind$Distance))-2    # degrees of freedom berekening (obs-interecept -slope)
dfGreen<-length(na.omit(Eigendata_shortind$Flighttime_min))-2    # degrees of freedom berekening (obs-int. -slope)

Fstat<-((modelOrange-modelGreen)/(dfOrange-dfGreen))/(modelGreen/dfGreen)    # F statistic
pf(Fstat, dfOrange, dfGreen, lower.tail = FALSE)
```






# 2) ForagingSpeed vs Height

## Graphs

```{r warning=FALSE}
plot10<-ggplot(Eigendata, aes(x=Height, y=ForagingSpeed)) + geom_point(color="burlywood3") + geom_smooth(method="lm", formula =y ~ x, se=TRUE, fullrange=FALSE, level=0.95, color="chocolate4") + ggtitle("All data")+ theme(plot.title = element_text(hjust = 0.5, size=10))

plot11<-ggplot(Eigendata_shortind, aes(x=Height, y=ForagingSpeed)) + geom_point(color="burlywood3") + geom_smooth(method="lm", formula =y ~ x, se=TRUE, fullrange=FALSE, level=0.95, color="chocolate4") + ggtitle("Shortest per ind.") + theme(plot.title = element_text(hjust = 0.5, size=10))

ggarrange(plot10, plot11 + rremove("x.text"), 
          labels = c("A", "B"),
          ncol = 2, nrow = 1)

```

## Model Ouput

- Niet significant

- Normality niet ok!


```{r}
model_height_all<-lmer(ForagingSpeed ~ Height + (1|NestID) + (1|NestID:BaitID) + (1|Individualcode), na.action=na.omit, data=Eigendata)
summary(model_height_all)
anova(model_height_all, ddf="Satterthwaite", type=3)


res<-residuals(model_height_all)
shapiro.test(res)
qqnorm(res)
qqline(res)
```







# 3) Flight time vs Distance + Height

## Graphs

```{r}
library(knitr)
library(kableExtra)
library("plot3D")

x <- Eigendata$Distance
y <- Eigendata$Height
z <- Eigendata$Flighttime_min

fit <- lm(z ~ x + y, na.action=na.exclude)
x.pred <- seq(min(x[!is.na(x)]), max(x[!is.na(x)]), length.out = 20)
y.pred <- seq(min(y[!is.na(y)]), max(y[!is.na(y)]), length.out = 20)
xy <- expand.grid( x = x.pred, y = y.pred)
z.pred <- matrix(predict(fit, newdata = xy), 
                 nrow = 20, ncol = 20)
fitpoints <- predict(fit)

scatter3D(x, y, z, pch = 19, cex = 0.6, colvar=FALSE, col="dodgerblue3", theta = 40, phi = 15, bty="u", col.panel ="grey93", expand =0.4, col.grid = "white", xlab = "Distance", ylab = "Height", zlab = "Flight time", surf = list(x = x.pred, y = y.pred, z = z.pred,  
facets = TRUE, col=ramp.col(col = c("dodgerblue4", "seagreen2"), n = 100, alpha=0.8), fit = fitpoints, border="black"),main = "Flight time vs Distance + Height")
```

### Model Output

**All data**

 - Significant!
 
 - Assumptions niet ok!
 
```{r}
model_distheight_all<-lm(Flighttime_min ~ Distance + Height , na.action=na.exclude, data=Eigendata)
summary(model_distheight_all)

res<-residuals(model_distheight_all)
shapiro.test(res)
qqnorm(res)
qqline(res)
```

Height effect blijkt toch significant. In de negatieve zin weliswaar.
Hoe hoger het nest hoe minder lang hij erover doet. Zou het omgekeerde
verwachten..




**Shortest per ind**

 - Height niet significant!
 
 - Assumptions niet ok!
 
```{r}
model_distheight_ind<-lm(Flighttime_min ~ Distance + Height , na.action=na.exclude, data=Eigendata_shortind)
summary(model_distheight_ind)

res<-residuals(model_distheight_ind)
shapiro.test(res)
qqnorm(res)
qqline(res)
```







**Voorstel: Model volgens Pythagoras?** 

- Hoogsignificant

- Assumptions niet ok!

```{r}
model_distheight2_all<-lmer(Flighttime_min ~ sqrt(I(Distance^2) + I(Height^2)) + (1|NestID) + (1|NestID:BaitID) + (1|Individualcode), na.action=na.omit, data=Eigendata)
summary(model_distheight2_all)
anova(model_distheight2_all, ddf="Satterthwaite", type=3)

res<-residuals(model_distheight2_all)
shapiro.test(res)
qqnorm(res)
qqline(res)
```








# 3) Flight Error vs Distance

## Graphs

```{r}
ggplot(Eigendata, aes(x=Distance, y=FlightError)) + geom_point(color="cadetblue2") + geom_smooth(method="lm", formula =y ~ x, se=TRUE, fullrange=FALSE, level=0.95, color="cadetblue") + ggtitle("All data")+ theme(plot.title = element_text(hjust = 0.5, size=10))
```


## Model Output

- Niet significant

- Assumptions niet ok!

```{r}
library(lmerTest)
library(lme4)

model_errdist_all<-lmer(FlightError ~ Distance + (1|NestID) + (1|NestID:BaitID) + (1|Individualcode), na.action=na.omit, data=Eigendata)
summary(model_errdist_all)
anova(model_errdist_all, ddf="Satterthwaite", type=3)

res<-residuals(model_errdist_all)
shapiro.test(res)
qqnorm(res)
qqline(res)
```