---
title: "100m Regel"
author: "Heleen Van Ransbeeck"
date: "2023-02-12"
output: html_document
---

# Tests '1min=100m'-regel


# Data inladen

```{r}
Baits<-read.table(file = "~/GitHub/vespa_analyses/Input/Baits_useful.txt", header=TRUE, sep="\t", na.strings=c(""," ","NA"))

Flights_incomplete<-read.table(file = "~/GitHub/vespa_analyses/Input/Flights_incomplete.txt", header=TRUE, sep="\t", na.strings=c(""," ","NA"))

Nests<-read.table(file = "~/GitHub/vespa_analyses/Input/Nests_useful.txt", header=TRUE, sep="\t", na.strings=c(""," ","NA"))

Shortind_incomplete<-read.table(file = "~/GitHub/vespa_analyses/Input/Shortind_incomplete.txt", header=TRUE, sep="\t", na.strings=c(""," ","NA"))

Shortpot_incomplete<-read.table(file = "~/GitHub/vespa_analyses/Input/Shortpot_incomplete.txt", header=TRUE, sep="\t", na.strings=c(""," ","NA"))

Individuals<-read.table(file = "~/GitHub/vespa_analyses/Input/Individuals.txt", header=TRUE, sep="\t", na.strings=c(""," ","NA"))

```


# Aanpassingen datasets

```{r}
# Overbodige kolommen wegdoen, foutje in excel
Flights_incomplete<-Flights_incomplete[1:(length(Flights_incomplete)-2)]
Shortind_incomplete<-Shortind_incomplete[1:(length(Shortind_incomplete)-2)]

#Foerageersnelheid en vliegsnelheid (m/s) toevoegen aan tabel
Flights_incomplete$ForagingSpeed<-Flights_incomplete$Distance/(Flights_incomplete$Flighttime_min*60)
Shortind_incomplete$ForagingSpeed<-Shortind_incomplete$Distance/(Shortind_incomplete$Flighttime_min*60)

Flights_incomplete$FlightSpeed<-Flights_incomplete$Distance*2/(Flights_incomplete$Flighttime_min*60)
Shortind_incomplete$FlightSpeed<-Shortind_incomplete$Distance*2/(Shortind_incomplete$Flighttime_min*60)

## Nesthoogte per vliegtijd toevoegen
Flights_incomplete<-merge(Flights_incomplete, Nests[, c("NestID", "Height")], by=c("NestID"), all=TRUE)
Shortind_incomplete<-merge(Shortind_incomplete, Nests[, c("NestID", "Height")], by=c("NestID"))
Shortpot_incomplete<-merge(Shortpot_incomplete, Nests[, c("NestID", "Height")], by=c("NestID"))


library(dplyr)
library(ggplot2)
library(ggpubr)
library(lmerTest)
library(lme4)

```

# Datapunten op 2km weglaten


**In de statistische modellen gaan we verder met de dataset zonder de outliers in Melle**


```{r}
Flights2_incomplete<-Flights_incomplete %>%  filter(NestID!=1)
Shortind2_incomplete<-Shortind_incomplete %>%  filter(NestID!=1)

# ID maken per individu
Flights2_incomplete$Individualcode <- paste(Flights2_incomplete$NestID, Flights2_incomplete$BaitID,Flights2_incomplete$ColorInd, sep="_")
Shortind2_incomplete$Individualcode <- paste(Shortind2_incomplete$NestID, Shortind2_incomplete$BaitID,Shortind2_incomplete$ColorInd, sep="_")
```




# 1) Flight time vs Distance

## Graphs

Grafieken telkens voor de volledige dataset en de dataset met enkel de kortste vliegtijden per individu.

**Oranje lijn** stelt de theoretische regel "1min vliegtijd is 100m tot het
nest" voor.

**Groene lijn** stelt de regressielijn voor.

```{r echo=FALSE, warning=FALSE}
plot1<-ggplot(Flights2_incomplete, aes(x=Distance, y=Flighttime_min)) + geom_point(color="aquamarine3", size=0.9) + geom_abline(intercept=0, slope=0.01, color="darkorange2", linewidth=0.8) + geom_smooth(method="lm", formula =y ~ x, se=TRUE, fullrange=TRUE, level=0.95, color="darkcyan")+  ggtitle("All data")+ theme(plot.title = element_text(hjust = 0.5, size=10)) + xlim(0,2100)

plot2<-ggplot(Shortind2_incomplete, aes(x=Distance, y=Flighttime_min)) + geom_point(color="aquamarine3", size=0.9) + geom_abline(intercept=0, slope=0.01, color="darkorange2", linewidth=0.8) + geom_smooth(method="lm", formula =y ~ x, se=TRUE, fullrange=TRUE, level=0.95, color="darkcyan") +  ggtitle("Shortest per ind.")+ theme(plot.title = element_text(hjust = 0.5, size=10)) + xlim(0,2100)+ ylim(0,21)


ggarrange(plot1, plot2 + rremove("x.text"), 
          labels = c("A", "B"),
          ncol = 2, nrow = 1)
```
**IJking op de x-as rechts is weg? Hoe oplossen?**



## Model Output

### 1.1) Regressie significantie

**Voor alle data**

Variatie tussen de *waarnemers* bleek verwaarloosbaar(0). 
Variatie tussen de *nesten* bleek het hoogste (1,6563)

```{r warning=FALSE}
# Mixed model, Observer, Nest en Individuele variatie in rekening brengen
Flights2_incomplete$NestID<-as.factor(Flights2_incomplete$NestID)
Flights2_incomplete$BaitID<-as.factor(Flights2_incomplete$BaitID)


model_dist_all<-lmer(Flighttime_min ~ Distance + (1|NestID) + (1|NestID:BaitID) + (1|Individualcode), data=Flights2_incomplete)
summary(model_dist_all)
anova(model_dist_all, ddf="Satterthwaite", type=3)
```


**Shortest per individual**

Variatie tussen de *waarnemers* bleek verwaarloosbaar(0). 
Variatie tussen de *nesten* (0.30375)

```{r warning=FALSE}
Shortind2_incomplete$NestID<-as.factor(Shortind2_incomplete$NestID)
Shortind2_incomplete$BaitID<-as.factor(Shortind2_incomplete$BaitID)

model_dist_ind<-lmer(Flighttime_min ~ Distance + (1|NestID) + (1|NestID:BaitID), data=Shortind2_incomplete)
summary(model_dist_ind)
anova(model_dist_ind, ddf="Satterthwaite", type=3)
```




### 1.2) Significant verschil tussen oranje en groene rechte

**Voor alle data**

**VRAAG:**Hoe residuals opvragen van een mixed model?
**VRAAG:**Klopt deze berekening?

Flights2_incomplete$Expected_Time<-Flights2_incomplete$Distance*0.01     ## Expected vliegtijd berekening (oranje)
Flights2_incomplete$Res<-Flights2_incomplete$Flighttime_min - Flights2_incomplete$Expected_Time    # Residuals berekening van oranje rechte

modelOrange<-sum(Flights2_incomplete$Res^2, na.rm= TRUE)   ## squared residuals (oranje)
modelGreen<-sum(model_dist_all$residuals^2)   ## squared residuals (groen)


dfOrange<-length(na.omit(Flights2_incomplete$Distance))-2    # degrees of freedom berekening (obs-interecept -slope)
dfGreen<-length(na.omit(Flights2_incomplete$Flighttime_min))-2    # degrees of freedom berekening (obs-int. -slope)

Fstat<-((modelOrange-modelGreen)/(dfOrange-dfGreen))/(modelGreen/dfGreen)    # F statistic
pf(Fstat, dfOrange, dfGreen, lower.tail = FALSE)



**Shortest per individual** 


Shortind2_incomplete$Expected_Time<-Shortind2_incomplete$Distance*0.01     ## Expected vliegtijd berekening (oranje)
Shortind2_incomplete$Res<-Shortind2_incomplete$Flighttime_min - Shortind2_incomplete$Expected_Time    # Residuals berekening van oranje rechte

modelOrange<-sum(Shortind2_incomplete$Res^2, na.rm= TRUE)   ## squared residuals (oranje)
modelGreen<-sum(model_dist_ind$residuals^2)   ## squared residuals (groen)


dfOrange<-length(na.omit(Shortind2_incomplete$Distance))-2    # degrees of freedom berekening (obs-interecept -slope)
dfGreen<-length(na.omit(Shortind2_incomplete$Flighttime_min))-2    # degrees of freedom berekening (obs-int. -slope)

Fstat<-((modelOrange-modelGreen)/(dfOrange-dfGreen))/(modelGreen/dfGreen)    # F statistic
pf(Fstat, dfOrange, dfGreen, lower.tail = FALSE)







# 2) ForagingSpeed vs Height

## Graphs

```{r warning=FALSE}
plot10<-ggplot(Flights2_incomplete, aes(x=Height, y=ForagingSpeed)) + geom_point(color="burlywood3") + geom_smooth(method="lm", formula =y ~ x, se=TRUE, fullrange=FALSE, level=0.95, color="chocolate4") + ggtitle("All data")+ theme(plot.title = element_text(hjust = 0.5, size=10))

plot11<-ggplot(Shortind2_incomplete, aes(x=Height, y=ForagingSpeed)) + geom_point(color="burlywood3") + geom_smooth(method="lm", formula =y ~ x, se=TRUE, fullrange=FALSE, level=0.95, color="chocolate4") + ggtitle("Shortest per ind.") + theme(plot.title = element_text(hjust = 0.5, size=10))

ggarrange(plot10, plot11 + rremove("x.text"), 
          labels = c("A", "B"),
          ncol = 2, nrow = 1)

```

## Model Ouput

- Niet significant

- Normality niet ok!


```{r}
model_height_all<-lmer(ForagingSpeed ~ Height + (1|NestID) + (1|NestID:BaitID) + (1|Individualcode), na.action=na.omit, data=Flights2_incomplete)
summary(model_height_all)
anova(model_height_all, ddf="Satterthwaite", type=3)


res<-residuals(model_height_all)
shapiro.test(res)
qqnorm(res)
qqline(res)
```







# 3) Flight time vs Distance + Height

## Graphs

```{r}
library(knitr)
library(kableExtra)
library("plot3D")

x <- Flights2_incomplete$Distance
y <- Flights2_incomplete$Height
z <- Flights2_incomplete$Flighttime_min

fit <- lm(z ~ x + y, na.action=na.exclude)
x.pred <- seq(min(x[!is.na(x)]), max(x[!is.na(x)]), length.out = 20)
y.pred <- seq(min(y[!is.na(y)]), max(y[!is.na(y)]), length.out = 20)
xy <- expand.grid( x = x.pred, y = y.pred)
z.pred <- matrix(predict(fit, newdata = xy), 
                 nrow = 20, ncol = 20)
fitpoints <- predict(fit)

scatter3D(x, y, z, pch = 19, cex = 0.6, colvar=FALSE, col="dodgerblue3", theta = 40, phi = 15, bty="u", col.panel ="grey93", expand =0.4, col.grid = "white", xlab = "Distance", ylab = "Height", zlab = "Flight time", surf = list(x = x.pred, y = y.pred, z = z.pred,  
facets = TRUE, col=ramp.col(col = c("dodgerblue4", "seagreen2"), n = 100, alpha=0.8), fit = fitpoints, border="black"),main = "Flight time vs Distance + Height")
```

### Model Output

**All data**

 - Significant!
 
 - Assumptions niet ok!
 
```{r}
model_distheight_all<-lm(Flighttime_min ~ Distance + Height , na.action=na.exclude, data=Flights2_incomplete)
summary(model_distheight_all)

res<-residuals(model_distheight_all)
shapiro.test(res)
qqnorm(res)
qqline(res)
```

Height effect blijkt toch significant. In de negatieve zin weliswaar.
Hoe hoger het nest hoe minder lang hij erover doet. Zou het omgekeerde
verwachten..




**Shortest per ind**

 - Height niet significant!
 
 - Assumptions niet ok!
 
```{r}
model_distheight_ind<-lm(Flighttime_min ~ Distance + Height , na.action=na.exclude, data=Shortind2_incomplete)
summary(model_distheight_ind)

res<-residuals(model_distheight_ind)
shapiro.test(res)
qqnorm(res)
qqline(res)
```







**Voorstel: Model volgens Pythagoras?** 

- Hoogsignificant

- Assumptions niet ok!

```{r}
model_distheight2_all<-lmer(Flighttime_min ~ sqrt(I(Distance^2) + I(Height^2)) + (1|NestID) + (1|NestID:BaitID) + (1|Individualcode), na.action=na.omit, data=Flights2_incomplete)
summary(model_distheight2_all)
anova(model_distheight2_all, ddf="Satterthwaite", type=3)

res<-residuals(model_distheight2_all)
shapiro.test(res)
qqnorm(res)
qqline(res)
```








# 3) Flight Error vs Distance

## Graphs

```{r}
ggplot(Flights2_incomplete, aes(x=Distance, y=FlightError)) + geom_point(color="cadetblue2") + geom_smooth(method="lm", formula =y ~ x, se=TRUE, fullrange=FALSE, level=0.95, color="cadetblue") + ggtitle("All data")+ theme(plot.title = element_text(hjust = 0.5, size=10))
```


## Model Output

- Niet significant

- Assumptions niet ok!

```{r}
library(lmerTest)
library(lme4)

model_errdist_all<-lmer(FlightError ~ Distance + (1|NestID) + (1|NestID:BaitID) + (1|Individualcode), na.action=na.omit, data=Flights2_incomplete)
summary(model_errdist_all)
anova(model_errdist_all, ddf="Satterthwaite", type=3)

res<-residuals(model_errdist_all)
shapiro.test(res)
qqnorm(res)
qqline(res)
```